臺灣新北地方法院板橋簡易庭小額民事判決
111年度板小字第1748號
原      告  泰安產物保險股份有限公司

法定代理人  李松季  


訴訟代理人  詹偉佑  
            賴德謙  
被      告  葉燈坤  
上列當事人間請求侵權行為損害賠償事件，本院於民國111年6月
23日言詞辯論終結，判決如下：
    主  文
原告之訴駁回。
訴訟費用新臺幣壹仟元由原告負擔。
    事實及理由
一、原告主張：被告於民國110年9月17日11時35分許，駕駛車牌
    號碼0000-00號自用小客車，行經新北市永和區保平路268巷
    51弄與中山路1段281巷口處，因未依規定行駛不慎碰撞由原
    告承保車體損失險、訴外人蕭閔中駕駛訴外人蔡佩如所有之
    車牌號碼000-0000號自用小客車（下稱系爭車輛），致系爭
    車輛受損。經修復後，原告依約賠付車體修復費用新臺幣（
    下同）13,829元（皆為工資），並已理賠完畢。為此，爰依
    保險法第53條第1項、民法第184條第1項前段、第191條之2
    本文之規定，請求被告賠償損害等語。並聲明：被告應給付
    原告13,829元，及自起訴狀繕本送達翌日起至清償日止，按
    週年利率百分之5計算之利息。
二、被告則以：否認有肇事責任，兩車在會車時並未發生擦撞，
    因當下伊並無任何感覺，原告保戶亦未向伊反應有擦撞情事
    等語，茲為抗辯。並聲明：原告之訴駁回。
三、法院之判斷：
  ㈠按當事人主張有利於己之事實者，就其事實有舉證之責任，
    民事訴訟法第277條前段亦有明文。又民事訴訟如係由原告
    主張權利者，應先由原告負舉證之責，若原告先不能舉證，
    以證實自己主張之事實為真實，則被告就其抗辯事實即令不
    能舉證，或其所舉證據尚有疵累，亦應駁回原告之請求（最
    高法院17年上字第917號判例意旨參照）。次按因故意或過
    失，不法侵害他人之權利者，負損害賠償責任，民法第184
    條第1項前段定有明文。前揭侵權行為之成立，自應具備侵
    害行為、侵害權利、行為不法、致生損害、相當因果關係及
    行為人有故意、過失之要件。另按汽車、機車或其他非依軌
    道行駛之動力車輛，在使用中加損害於他人者，駕駛人應賠
    償因此所生之損害，民法第191條之2本文定有明文。依此規
    定，原告請求被告賠償損害，關於被告於本件交通事故之發
    生，是否有過失，固不待舉證，惟仍應證明其損害係被告駕
    駛車輛時侵害其權利而發生，亦即損害之發生與駕駛人即被
    告駕駛車輛間有因果關係。本件原告主張被告駕駛前開車輛
    因未依規定行駛不慎碰撞系爭車輛，致系爭車輛受損乙節，
    既為被告否認，則依前開說明，自應由原告就其主張此節負
    舉證之責。
  ㈡查，原告就其主張之事實，固據其提出系爭車輛行車執照暨
    駕照、新北市政府警察局道路交通事故當事人登記聯單、道
    路交通事故調查報告表、北都汽車股份有限公司出具之估價
    單、統一發票及系爭車輛受損照片為證，復經本院依職權調
    閱道路交通事故調查卷宗，核閱相符，然此至多僅能證明系
    爭車輛有受損情形，尚無足證明系爭車輛受損原因係因被告
    與原告保戶會車時發生碰撞所致。而原告保戶蕭閔中於事故
    調查時亦自陳：係返家下車後察看，才發現左後車門有擦損
    ，當時在現場與對方會車時，並未感覺車身震盪、未發覺雙
    方車體有發生擦撞（見本院卷第45頁），參以警方所調閱原
    告保戶行車紀錄器影像，亦未顯示系爭車輛與被告會車間有
    何擦撞之情形（見本院卷第56至58頁），則原告主張系爭車
    輛之車損係因與被告會車間碰撞所致，並無實據，難認可採
    。
四、綜上所述，原告依保險代位及侵權行為損害賠償之法律關係
    ，請求被告給付原告13,829元，及自起訴狀繕本送達翌日起
    至清償日止，按週年利率百分之5計算之利息，為無理由，
    應予駁回。
五、本件事證已臻明確，兩造其餘之攻擊防禦方法及所提證據，
    於判決結果不生影響，爰不一一論列，併此敘明。
六、本件係小額訴訟事件，依民事訴訟法第436條之19第1項規定
    ，確定本件訴訟費用額為第一審裁判費1,000元，由原告負
    擔。
中　　華　　民　　國　　111 　年　　7 　　月　　21　　日
                  臺灣新北地方法院板橋簡易庭
                        法  官  陳怡親
以上正本係照原本作成。
如不服本判決，應於送達後20日內，向本院提出上訴狀，並表明
上訴理由（上訴理由應表明一、原判決所違背之法令及具體內容
。二、依訴訟資料可認為原判決有違背法令之具體事實。），如
於本判決宣示後送達前提起上訴者，應於判決送達後20日內補提
上訴理由書（須附繕本），如未於上訴後20日內補提合法上訴理
由書，法院得逕以裁定駁回上訴。
中　　華　　民　　國　　111 　年　　7 　　月　　21　　日
                        書記官  劉芷寧